臺灣臺北地方法院民事裁定　　　　　　　　　　　　九十二年度簡上字第四三二號
　　上　訴　人　崧弘貿易有限公司
　　法定代理人　甲○○
　　訴訟代理人　林禮模律師
　　被上訴人　　乙○○
當事人間九十二年度簡上字第四三二號請求給付票款事件，上訴人對於本院民國九十
三年二月十一日第二審判決提起上訴，本院裁定如下：
    主  文
上訴駁回。
第三審訴訟費用由上訴人負擔。
    理  由
一、本件上訴意旨略以：原審以證人陳淑鑾之證詞即認定系爭貨物確有瑕疵，經
    CHINA RED公司就其中之三千八百打貨品解除契約，其餘一千二百打之貨品則業
    經CHINA RED公司受領後售出，CHINA RED公司僅就該賣出之貨品有給付貨款之義
    務，遽而駁回上訴人就前開三千八百打貨品之貨款請求。惟若CHINA RED公司因
    系爭貨物之瑕疵而解約，則系爭貨物應早已返還上訴人，但事實上，CHINA RED
    公司並未向上訴人為解除契約之意思表示，且收受該尺寸不符之貨品後予以處分
    。至於三千八百打之貨品，雖未見CHINA RED公司回覆上訴人其處分之結果，但
    此並不影響CHINA RED公司業已收受該五千打貨品之事實。又CHINA RED公司既未
    向上訴人為解除契約之意思表示，則CHINA RED公司即有給付貨款之義務，乃原
    審並未確實查明CHINA RED公司是否有向上訴人正式為解除契約之意思表示，徒
    憑有爭議之證人陳淑鑾之證詞，遽以適用民法第二百五十八條之規定，似嫌率斷
    ，且適用法規顯有錯誤。為此，爰於法定期間內提起上訴等語，並聲明：（一）
    原判決不利於上訴人部分廢棄。（二）右廢棄部分被上訴人應再給付上訴人新台
    幣二百九十萬七千元，及自民國九十一年三月二十七日起至清償日止按年息百之
    五計算之利息；或發回本院合議庭。
二、按對於簡易訴訟程序之第二審裁判，其上訴利益逾第四百六十六條所定之額數者
    ，當事人僅得以其適用法規顯有錯誤為理由，逕向最高法院提起上訴或抗告；又
    對於簡易訴訟程序之第二審裁判，提起第三審上訴或抗告，須經原裁判法院之許
    可。前項許可，以訴訟事件所涉及之法律見解具有原則上之重要性者為限。第一
    項之上訴或抗告，為裁判之原法院認為應行許可者，應添具意見書，敘明合於前
    項規定之理由，逕將卷宗送最高法院；認為不應許可者，應以裁定駁回其上訴或
    抗告，民事訴訟法第四百三十六條之二第一項及第四百三十六條之三第一、二、
    三項分別定有明文。另所謂適用法規顯有錯誤，係指原第二審判決就其取捨證據
    所確定之事實適用法規顯有錯誤而言，不包括認定事實不當之情形在內。而所謂
    原則性之重要性，則係指該訴訟事件所涉及之法律問題意義重大，而有加以闡釋
    之必要者而言，此有最高法院八十年度台上字第一三二六號判例及七十四年民事
    訴訟法修正說明可資參照。蓋簡易程序案件，通常因金額不高或不涉複雜之法律
    關係，基於訴訟經濟之考量，本以不得上訴第三審為原則，惟為避免法律見解之
    歧異並維持法律之安定，倘簡易事件涉有原則上重要性之法律爭議，則例外准許
    提起第三審上訴，因此倘上訴之理由非屬訟爭之法律問題，或不具原則上之重要
    性，尚不得上訴第三審。經查，本件上訴人係以原審認定CHINA RED公司已經解
    除其與上訴人間之買賣契約不當，遽而適用民法第二百五十八條之規定，因認原
    審適用法規顯有錯誤為由提起上訴，惟核上訴人所述，諸如CHINA RED公司是否
    有退貨，或系爭貨物有無經CHINA RED公司領取完畢，亦或有無符合解除契約之
    情狀暨CHINA RED公司有無向上訴人為解除契約之意思表示，均為指摘原審取捨
    證據之職權行使不當，屬事實認定之範疇，非所涉之法律見解具原則上之重要性
    ，且上訴人亦未具體說明原審如何適用法規顯有錯誤，依前開法條及判例意旨，
    上訴人之上訴即不合法，應予駁回。
三、依民事訴訟法第四百三十六條之三第三項、第四百三十六條之二第二項、第九十
    五條、第七十八條，裁定如主文。
中　　　華　　　民　　　國　　九十三　　年　　　五　　　月　　  七  　　日
                                    民事第五庭審判長法  官  吳青蓉
                                                    法  官  吳素勤
                                                    法  官  林秀圓
正本係照原本作成
如對本裁定抗告須於送達後十日內向本院提出抗告狀，並繳納抗告費新臺幣一千元
中　　　華　　　民　　　國　　九十三　　年　　　五　　　月　　　七　　　日
                                                   書記官    林蓮女
